臺灣臺中地方法院刑事判決　　　　　　　96年度易字第1064號
公　訴　人　臺灣臺中地方法院檢察署檢察官
被　　　告　乙○○
上列被告因加重竊盜案件，經檢察官提起公訴（96年度偵字第
266號），本院判決如下：
    主  文
乙○○犯毀壞門扇夜間侵入住宅竊盜罪，累犯，處有期徒刑柒月
。
    事  實
乙○○曾犯竊盜罪，經本院以91年度易字第3147號判決處以有期
徒刑4 月確定，於民國93年1 月3 日執行完畢。詎仍不知悔改，
復意圖為自己不法之所有，於95年9 月19日上午5 時許之夜間，
趁甲○○外出之際，以打破大門玻璃後，開啟門鎖之方式，侵入
甲○○位於臺中縣新社鄉福興村福民16之3 號住處（毀損部分未
據告訴），徒手竊取客廳內之酒類飲用及支票1 紙（發票人：合
作金庫臺中分行、票號：0000000 號、到期日：95年9 月12日）
得手。甲○○於同上午6 時40分許返回上址發現失竊，報警處理
，經警至現場採取現場遺留指紋送鑑驗後，在酒瓶上採得乙○○
左食指之指紋而尋線查獲。
    理  由
一、認定犯罪事實所憑之證據及理由
  (一)上開事實業據被害人甲○○於警詢中指述甚詳，並有現場照
    片15張在卷可佐。
  (二)臺中縣警察局東勢分局警員於95年9 月19日上午9 時20分至
    10時10分，在臺中縣新社鄉福興村福民16之3 號進行現場勘
    查，並在客廳桌上歹徒拿取之酒瓶發現可供比對之指紋跡證
    ，送請內政部警政署刑事警察局鑑驗，發現其中編號1-1 之
    指紋與該局檔存乙○○指紋卡之左食指指紋相符，此有臺中
    縣警察局東勢分局現場勘察報告、勘察採證同意書影本、臺
    中縣警察局指紋鑑驗報告書影本、內政部警政署刑事警察局
    95年10月27日刑紋字第0950157681號鑑驗書影本各1 份在卷
    可稽。
二、對被告辯解之判斷：
  (一)被告乙○○固不否認有於95年9 月19日上午5 時許進入被害
    人上址住處，但矢口否認有竊盜之犯行，辯稱：伊因為喝醉
    ，被警察載回去家中時，看到被害人的家開開的，伊就進去
    ，發現被害人的家門窗被打破，伊之手可能有碰到被害人的
    酒瓶，如果伊真的要犯案，可以帶手套，而且是偷重要的東
    西，如電視機、電冰箱等，當時伊喝醉酒，有無酒瓶伊沒有
    什麼印象，但就是沒有偷被害人的東西云云。
  (二)被告於警詢及偵訊中均堅稱其未進去被害人屋內，然於本院
    準備程序中則改稱：95年9 月19日早上5 點多，伊有進去被
    害人甲○○家，當時被害人家門鎖已經破壞掉了，伊進去看
    一下然後就出來了，伊之手可能有碰到電視及門鎖，並沒有
    碰到其他東西云云；至本院95年4 月11日審理時，經本院提
    內政部警政署刑事警察局95年10月27日刑紋字第0950157681
    號鑑驗書影本供被告閱覽後，又改稱伊之手可能有碰到酒瓶
    云云，其前後供述反覆不一，顯與事實不符，非可採信。
三、論罪科刑之理由
  (一)查95年9 月19日之日出時間為上午5 時45分，此有中華民國
    95年日出日沒時刻表1 份在卷可憑，被告於95年9 月19日上
    午5 時許破壞被害人住處大門玻璃侵入屋內竊盜，其所為係
    犯刑法第321 條第1 項第1 款、第2 款之毀壞門扇夜間侵入
    住宅竊盜罪，起訴書漏未論列同條第1 項第1 款夜間侵入住
    宅之加重條件，尚有未洽。
  (二)被告曾犯竊盜罪，經本院以91年度易字第3147號判決處以有
    期徒刑4 月確定，於93年1 月3 日執行完畢，有臺灣高等法
    院被告前案紀錄表在卷可憑，其於5 年以內故意再犯本件有
    期徒刑以上之罪，為累犯，應依刑法第47條第1 項之規定加
    重其刑。
  (三)審酌被告以破壞門扇之手段遂行竊盜之目的，及其犯罪所生
    之危害尚非甚為重大，惟犯罪後矢口否認犯行，態度不佳等
    一切情狀，量處如主文所示之刑。
四、適用之法律
  (一)刑事訴訟法第299條第1項前段。
  (二)刑法第321 條第1 項第2 款、第47條第1 項。
中　　華　　民　　國　　96　　年　　4 　　月　　25　　日
                刑事第八庭  審判長法  官  林慧英
                                  法  官  簡源希
                                  法  官  陳慧珊
上正本證明與原本無異。
如不服本判決，應於判決送達後10日內向本院提出上訴狀（應附
繕本），上訴於臺灣高等法院臺中分院。
                                  書記官  施玉卿
中　　華　　民　　國　　96　　年　　4 　　月　　25　　日
【附錄本案論罪科刑法條】
刑法第321條第1項第2款：
犯竊盜罪而有左列情形之一者，處 6 月以上、 5 年以下有期徒
刑：
二、毀越門扇、牆垣或其他安全設備而犯之者。
